# 请教陈版，关于与银行签订的非标准合同的账务处理

提问人：花 nicole 时间：2017-12-06 09:51:48
请教陈版，对于企业与银行签订的两份合同，其中一份合同的收益明显向另外一份合同让渡。
我们在会计处理上，能否直接按照合同确认收益？

回答人：chenyiwei
请提供进一步的交易背景信息？

提问人：花 nicole 时间：2017-12-06 14:05:27
企业与银行同时签订两份合同，分别为结汇和理财。相当于是一个一揽子合同。 其中结汇将外币按照高于目前市场水平的汇率结转为人民币，再按照人民币理财，人民币理财的利率低于市场平均水平。

回答人：chenyiwei
如果两个合同一并签订、同时执行、效力互为前提，对应关系在合同条款中明确表述，不可单独转让或单独作废其中一项或其中一项中的部分义务，则可以“合成”为一个单项金融工具合同。